# 实际控制人和被审计单位个投资50% 的公司是否合并？

提问人：欧阳 乐 时间：2021-06-04 10:47:18
陈老师，你好，我们项目组目前遇到了一个这样的情况，麻烦帮忙看看是否能合并：
实际控制人甲，持有被审计单位A公司100%股权，目前甲与A公司共同成立了一家B公司，章程约定各持有50%股权。B公司章程约定，股东会需经过2/3d的表决权股东批准才能通过，另设立执行董事、总经理均为实际控制人甲，负责公司经营决策与经营管理。
B公司无实际经营活动，持有A公司子公司C公司40%的股权，但不具有控制权。
个人是这么考虑的：虽然被审计单位A公司持股比例并未超过50%，但与实际控制人甲有实质上的一致行动关系，应该可以把B公司纳入合并范围。

回答人：chenyiwei
与实际控制人甲有实质上的一致行动关系，而本企业是实际控制人100%持股，且B的执行董事、总经理均为实际控制人甲，负责公司经营决策与经营管理。这种情况下本企业A虽然持股50%，但更大的可能性是不具有控制、共同控制或者重大影响，只能作为金融资产核算。基本不可能将B纳入A的合并报表范围。
“实质上的一致行动关系”要看以谁为主导。本案例明显是以实际控制人为主导，不可能反过来以A为主导。